---
title: "R package editData 업데이트 안내"
output: html_document
runtime: shiny
---

```{r setup, include=FALSE}
knitr::opts_chunk$set(echo = TRUE)
```

안녕하세요? 웹R을 운영하는 문건웅입니다. 제가 2017년에 만들어 CRAN을 통해 배포했던 editData 패키지를 업데이트하여 github과 CRAN에 등록하였습니다. 그런데 CRAN 버전(0.1.8)을 테스트해보니 약간의 버그가 있어 버그를 수정하여 github(0.1.8.1)에 올렸습니다. CRAN에는 1-2달 이후 다시 업데이트하겠습니다. RStudio에서 다음 명령어를 이용하여 설치하시면 됩니다.

```{r,eval=FALSE}
install.packages("devtools") # 이미 devtools 패키지를 설치한 경우는 생략
devtools::install_github("cardiomoon/editData")
```

## editData 패키지 맛보기

editData패키지는 일반적인 함수로도 사용하실 수 있고 RStudio Addin으로 사용하실 수도 있습니다. R console에서 다음 명령어를 실행하시면 다음과 같은 앱이 실행됩니다. 

```{r, eval=FALSE}
editData(mtcars)
```

이 앱을 통해 editData패키지를 테스트해보실 수 있습니다. 다음과 같이 해보셔요.

1) 데이터 테이블의 임의의 row를 클릭하여 선택한 후 `delete` 버튼을 눌러 행 삭제
2) `confirm delete or restore` 체크박스를 눌러 선택해제 
3) 여러 개의 행을 선택한 후 `delete` 버튼을 눌러 행 삭제
4) `restore` 버튼을 눌러 데이터 초기화
5) 하나의 행을 선택한 후 edit 버튼을 눌러 데이터 편집 후 `update`버튼을 눌러 저장
6) 임의의 셀을 더블클릭하여 데이터 편집
7) `data name`에 다른 데이터 이름을 입력하여 데이터 편집 
8) `Upload File`의 `Browse`버튼을 눌러 csv, xlsx, RDS파일 등을 선택하여 데이터 불러오기
9) `download as csv`,`download as Excel`,`download as RDS` 버튼을 눌러 데이터 저장


```{r, echo=FALSE}
shinyAppDir(
  system.file("editData", package = "editData"),
  options = list(
    width = "100%", height = 800
  )
)
```


이상으로 간단한 테스트를 마치셨으면 설치해서 사용하시기 바랍니다. 감사합니다. 

